臺灣高等法院臺南分院刑事裁定
111年度抗字第548號
抗  告  人  
即受刑人    顏寶栓

上列抗告人因聲請定應執行刑案件，不服臺灣雲林地方法院中華
民國111年6月1日所為裁定（111年度聲字第370號），提起抗告
，本院裁定如下：
    主  文
抗告駁回。
    理  由
一、原裁定意旨略以：抗告人即受刑人顏寶栓因犯附表編號1至3
    等罪，分經判處罪刑確定在案，其中固有得與不得易科罰金
    之罪，但此經抗告人請求合併定應執行之刑，檢察官因此就
    編號1-3各罪聲請定應執行刑，經核並無不合，定應執行刑
    有期徒刑5年9月。
二、抗告意旨略以：定應執行刑固屬法院得自由裁量之事項，但
    非毫無拘束，需受比例原則之限制，且連續犯廢止以後，因
    數罪併罰而使刑罰過重，產生刑輕法重之不合理現象，有鑒
    於此，各級法院對於所數罪併罰定應行刑案件，莫不抱以寬
    憫恕懷以合乎公平、比例原則，並列2則法院判決為據；抗
    告人對於犯行均坦承不諱，深具悔意，離婚後獨力扶養一對
    子女，法院對抗告人所犯數罪裁處6年1月有期徒刑，稍嫌過
    重，抗告請求更定較輕之應執行刑，以啟自新。
三、查抗告人如附表編號1-3所示之罪，其中附表編號2固為不得
    易科罰金之罪，而此部分業經抗告人同意就附表編號1-3得
    與不得易科罰金各罪，聲請定應執行刑，有臺灣雲林地方檢
    察署定應執行刑調查表在卷可查（見原審卷第27頁）；又抗
    告人如附表編號1-3所示各罪，其中編號3所示各罪，前經原
    審以110年度重訴字第9號判決應執行有期徒刑7月確定，亦
    有上述判決在卷可憑。審酌抗告人所犯如附表編號1至3所示
    各罪，分別為施用毒品、非法製造爆裂物、恐嚇危害安全等
    罪，其中施用毒品犯罪對己身身體產生危害，亦造成社會治
    安之隱藏風險，非法製造爆裂物對於社會治安與他人之人身
    安全有一定之危害，恐嚇危害安全罪則對被害人之人身安全
    造成危害風險，衡量抗告人之責任與整體刑法目的及相關刑
    事政策，原審以抗告人所犯如附表編號1-3所示各罪，經檢
    察官聲請定應執行刑，於審核全案後，依刑法第51條所定限
    制加重原則，及多數犯罪責任遞減原則，酌定附表編號1-3
    所示各罪，為有期徒刑5年9月，核均未逾越法律裁量之內部
    界限或外限界限。且衡諸抗告人編號1-3各罪最長刑期為5年
    ，各罪刑期加總為有期徒刑6年3月，如附表1、2各罪刑期係
    加計附表3所定之應執行刑有期徒刑7月，其刑期加總為6年1
    月，原審因定應執行刑為有期徒刑5年9月，並未逾法律裁量
    之內、外部界限，亦無濫用裁量權而有違比例原則、平等原
    則、責罰相當原則，而使抗告人受有更不利益之情事，應無
    不當。
四、綜上，原審所定之應執行刑，核未逾越法律裁量之內部界限
    或外限界限，且無濫用裁量權而有違比例原則、平等原則、
    責罰相當原則等法律內部抽象價值界限，而使抗告人受有更
    不利益之情事，亦與刑法第51條所定限制加重原則，及多數
    犯罪責任遞減原則無違，故抗告人以原審裁定有違反公平、
    比例原則，此部分抗告應無理由。另原審就附表編號1至3所
    示各罪，所定之應執行刑為5年9月，並非抗告人所稱6年1月
    ，抗告人對此應有誤會。至抗告人以連續犯廢止以後，因數
    罪併罰而使刑罰過重，產生刑輕法重之不合理現象，各級法
    院對於所數罪併罰定應行刑案件莫不抱以寬憫恕懷作較合乎
    公平、比例原則之裁判為由，指摘原裁定過重，並提出2則
    法院判決為據。惟連續犯既已廢止，自不得以此為法律適用
    依據，另各個案犯罪情狀及量刑或定應執行刑審酌因素，均
    有不同，自難援引其他法院個案所定之應執行刑刑度或比例
    ，指摘原審所定應執行刑過重，此部分抗告亦無理由。綜上
    所述，本件抗告無理由，應予駁回。
據上論斷，依刑事訴訟法第412條裁定如主文。
中　　華　　民　　國　　111 　年　　7 　　月　　18　　日
                  刑事第五庭    審判長法  官  蔡廷宜
                                      法  官  翁世容
                                      法  官  林坤志
以上正本證明與原本無異。
如不服本裁定，應於收受本裁定後五日內向本院提出再抗告狀。
　　　　　　　　　　　　　　　　　　　書記官  凌昇裕
中　　華　　民　　國　　111 　年　　7 　　月　　18　　日